臺灣新北地方法院刑事判決　　　　　 110年度審易字第1550號
公　訴　人　臺灣新北地方檢察署檢察官
被　　　告　施伯倫




上列被告因違反毒品危害防制條例案件，經檢察官提起公訴（11
0 年度偵字第18445 號），被告於本院準備程序進行中，就被訴
事實為有罪之陳述，經本院告知簡式審判程序之旨，並聽取當事
人之意見後，裁定依簡式審判程序審理，判決如下：
    主  文
施伯倫持有第一級毒品，累犯，處有期徒刑參月，如易科罰金，
以新臺幣壹仟元折算壹日，扣案第一級毒品海洛因貳包（合計驗
餘淨重伍點參玖公克）及其外包裝袋貳個、第二級毒品甲基安非
他命貳包（合計驗餘淨重柒點陸伍公克）及其外包裝袋貳個均沒
收銷燬之。
    事  實
一、施伯倫明知海洛因、甲基安非他命分別係毒品危害防制條例
    第2 條第2 項第1 款、第2 款所定之第一、二級毒品，不得
    非法持有，竟基於持有第一、二級毒品之犯意，於民國109
    年7 月8 日5 時30分前之某時許，在不詳地點，取得第一級
    毒品海洛因2 包（合計淨重5.45公克）、第二級毒品甲基安
    非他命2 包（合計淨重7.656 公克）而持有之。嗣於109 年
    7 月8 日5 時30分許，施伯倫將裝有上開海洛因、甲基安非
    他命各2 包之塑膠盒丟棄在新北市○○區○○路0 段000 號
    前時，經路人李青松發現可疑報警處理，經警採集扣案毒品
    夾鏈袋生物跡證送鑑驗後，發現與施伯倫之DNA-STR 型別相
    符，而查悉上情。
二、案經新北市政府警察局土城分局報告臺灣新北地方檢察署檢
    察官偵查起訴。
    理  由
一、按除被告所犯為死刑、無期徒刑、最輕本刑為3 年以上有期
    徒刑之罪或高等法院管轄第一審案件者外，於第一次審判期
    日前之準備程序進行中，被告先就被訴事實為有罪之陳述時
    ，審判長得告知被告簡式審判程序之旨，並聽取當事人、代
    理人、辯護人及輔佐人之意見後，裁定進行簡式審判程序，
    刑事訴訟法第273 條之1 第1 項定有明文。經核本件被告所
    犯係死刑、無期徒刑、最輕本刑為3 年以上有期徒刑以外之
    罪，其於準備程序中就被訴之事實為有罪陳述，經法官告知
    簡式審判程序之旨，並聽取公訴人及被告之意見後，本院爰
    依首揭規定，裁定改依簡式審判程序進行審理，合先敘明。
二、上揭犯罪事實，業據被告施伯倫於本院審理時坦承不諱，核
    與證人李青松於警詢及偵查中、證人即處理警員王學逸於偵
    查中證述之情節相符，復有指認犯罪嫌疑人紀錄表、新北市
    政府警察局土城分局扣押筆錄、扣押物品目錄表、新北市政
    府警察局土城分局案號00000000A07 號刑案現場勘查報告（
    含現場及扣案物照片共29張、監視器錄影翻拍照片6 張、新
    北市政府警察局109 年9 月15日新北警鑑字第1091801072號
    鑑驗書等證據）、GOOGLE現場地圖2 張（見偵卷第8 頁至第
    11頁、第14頁至第31頁、第66頁至第67頁）附卷可稽，並有
    被告持有之粉末1 包、碎塊狀1 包、白色透明結晶2 包扣案
    可資佐證。而前揭扣案之粉末1 包、碎塊狀1 包經鑑驗結果
    ，均含有第一級毒品海洛因成分；另扣案之白色透明結晶2
    包經鑑驗結果，均含有第二級毒品甲基安非他命成分，亦有
    台灣尖端先進生技醫藥股份有限公司毒品原物鑑定實驗室11
    0 年5 月10日毒品證物鑑定分析報告2 份、法務物調查局濫
    用藥物實驗室110 年4 月12日調科壹字第11023003800 號鑑
    定書1 份（見偵卷第52頁至第53頁、第68頁）在卷可參，足
    徵被告前開自白與事實相符，堪以採信。據此，本案事證明
    確，被告犯行堪以認定，應依法論科。
三、論罪科刑：
  ㈠被告行為後，毒品危害防制條例第11條之規定於109 年1 月
    15日修正公布，並自109 年7 月15日施行，修正前毒品危害
    防制條例第11條第1 項、第2 項分別規定：「持有第一級毒
    品者，處3 年以下有期徒刑、拘役或新臺幣5 萬元以下罰金
    。持有第二級毒品者，處2 年以下有期徒刑、拘役或新臺幣
    3 萬元以下罰金。」，修正後則規定：「持有第一級毒品者
    ，處3 年以下有期徒刑、拘役或新臺幣30萬元以下罰金。持
    有第二級毒品者，處2 年以下有期徒刑、拘役或新臺幣20萬
    元以下罰金。」，修正後之規定提高罰金刑之數額，刑度較
    修正前為重，並未較有利於行為人，依刑法第2 條第1 項前
    段規定，應適用被告行為時即修正前毒品危害防制條例第11
    條第1 項、第2 項之規定處斷。
  ㈡核被告所為，係犯修正前毒品危害防制條例第11條第1 項、
    第2 項之持有第一、二級毒品罪。被告以單一之持有行為，
    同時觸犯上開2 罪名，為想像競合犯，應依刑法第55條規定
    ，從一重之持有第一級毒品罪處斷。
  ㈢被告前①因施用毒品案件，經臺灣桃園地方法院以105 年度
    桃簡字第668 號判處有期徒刑5 月確定，②因施用毒品案件
    ，經本院以105 年度簡字第529 號判處有期徒刑5 月確定，
    ③因施用毒品案件，經本院以105 年度簡字第3829號判處有
    期徒刑5 月確定，上開①至③案之罪刑嗣經本院以105 年度
    聲字第4838號裁定應執行有期徒刑1 年1 月確定；④因施用
    毒品案件，經本院以105 年度審簡字第1577號判處有期徒刑
    6 月確定，經與上開有期徒刑1 年1 月接續執行，於106 年
    11月9 日假釋出監並付保護管束，於106 年12月1 日假釋期
    滿未經撤銷，其未執行之刑視為執行完畢等情，有臺灣高等
    法院被告前案紀錄表在卷可參，其於受有期徒刑之執行完畢
    後，5 年以內故意再犯本件有期徒刑以上之罪，為累犯，應
    依刑法第47條第1 項之規定加重其刑。又本案依被告之犯罪
    情節及其素行綜合以觀（見前開被告前案紀錄表），並無應
    予量處最低法定本刑之情形，則依累犯規定加重其刑，尚不
    至於發生罪刑不相當之情形，而與司法院釋字第775 號解釋
    意旨無違，附此敘明。
  ㈣爰審酌被告明知第一、二級毒品海洛因、甲基安非他命對於
    人體有莫大之戕害，竟漠視毒品之危害性及法令之禁制，同
    時持有海洛因及甲基安非他命，所為應予非難，惟念其犯後
    於本院審理時坦承犯行，態度尚稱良好，兼衡其犯罪之動機
    、手段、持有之毒品數量，及自陳高職肄業之智識程度，入
    監前從事工程工作，未婚，需扶養母親，經濟勉持之生活情
    形（見本院卷第81頁）等一切情狀，量處如主文所示之刑，
    並諭知易科罰金之折算標準。
四、沒收：
  ㈠扣案海洛因2 包（合計驗餘淨重5.39公克）、甲基安非他命
    2 包（合計驗餘淨重7.65公克），為本案查獲被告持有之第
    一、二級毒品，不問屬於犯人與否，均應依毒品危害防制條
    例第18條第1 項前段之規定，沒收銷燬之。另包裝上開第一
    、二級毒品之外包裝袋，因其上殘留之毒品難以析離，且無
    析離之實益與必要，應視同毒品，併予沒收銷燬。
  ㈡至其餘扣案之塑膠盒1 個、刮勺1 支等物，依卷內證據無從
    認定與本案被告上開持有毒品犯行間有直接關連，爰均不併
    予宣告沒收，附此說明。
據上論斷，應依刑事訴訟法第273 條之1 第1 項、第299 條第1
項前段，判決如主文。
本案經檢察官王宗雄提起公訴，檢察官林亭妤到庭執行職務。
中    華    民    國   110    年    11    月    5     日
                  刑事第二十三庭  法  官  藍海凝
上列正本證明與原本無異。
如不服本判決，應於判決送達後20日內敘明上訴理由，向本院提
出上訴狀 (應附繕本) ，上訴於臺灣高等法院。其未敘述上訴理
由者，應於上訴期間屆滿後20日內向本院補提理由書「切勿逕送
上級法院」。
                                 書記官  羅婉嘉
中    華    民    國   110    年    11    月    10    日
附錄本案論罪科刑法條全文：
修正前毒品危害防制條例第11條第1 項、第2 項
持有第一級毒品者，處3 年以下有期徒刑、拘役或新臺幣5 萬元
以下罰金。
持有第二級毒品者，處2 年以下有期徒刑、拘役或新臺幣3 萬元
以下罰金。